<!DOCTYPE html PUBLIC "-//W3C//DTD XHTML 1.0 Transitional//EN" "http://www.w3.org/TR/xhtml1/DTD/xhtml1-transitional.dtd">
<html xmlns="http://www.w3.org/1999/xhtml">
<head>
	<meta http-equiv="Content-Type" content="text/html; charset=iso-8859-1" />
	<title>Ymmärrä suomea</title>
	<style type="text/css" media="all">@import "css/styles.css";</style>
	<script type="text/javascript" src="swfobject.js"></script>
</head>
<body class="font-medium">
	<div id="main-wrapper">
		<div id="topbar"></div>
		<div id="main-menu">
			<table cellspacing="0" cellpadding="0" border="0" class="add-links"><tr>
				<td class="item"><img class="raquo" src="i/raquo.gif" alt="" height="7" width="4" /><a href="/ymmarra/index.php?moduli=sanakirja">Sanakirja</a></td>
				<td class="item"><img class="raquo" src="i/raquo.gif" alt="" height="7" width="4" /><a href="/ymmarra/index.php?moduli=verbit">Verbiluettelo</a></td>
				<td class="item"><img class="raquo" src="i/raquo.gif" alt="" height="7" width="4" /><a href="/ymmarra/index.php?moduli=kielioppi">Kielioppi</a></td>
			</tr></table>
			<table cellspacing="0" cellpadding="0" border="0"><tr>
				<td class="item"><img class="raquo" src="i/raquo.gif" alt="" height="7" width="4" /><a href="/ymmarra/index.php">Etusivu</a></td>
				<td class="item"><img class="raquo" src="i/raquo.gif" alt="" height="7" width="4" /><a href="/ymmarra/index.php?moduli=tekstit">Lukutekstit</a></td>
			</tr></table>
		</div>
		<div id="content">
			<table cellspacing="0" cellpadding="0" border="0" id="content-wrapper"><tr>
				<td>
					<div id="left-menu">
												<div class="header-verb"><span>Verbit</span></div>
						<div class="menu">
								<div class="init"><a href="/ymmarra/index.php?moduli=verbit&kirjain=a">A</a></div>
								<div class="init"><a href="/ymmarra/index.php?moduli=verbit&kirjain=e">E</a></div>
								<div class="init"><a href="/ymmarra/index.php?moduli=verbit&kirjain=h">H</a></div>
								<div class="init"><a href="/ymmarra/index.php?moduli=verbit&kirjain=i">I</a></div>
								<div class="init"><a href="/ymmarra/index.php?moduli=verbit&kirjain=j">J</a></div>
								<div class="init"><a href="/ymmarra/index.php?moduli=verbit&kirjain=k">K</a></div>
								<div class="init"><a href="/ymmarra/index.php?moduli=verbit&kirjain=l">L</a></div>
								<div class="init"><a href="/ymmarra/index.php?moduli=verbit&kirjain=m">M</a></div>
								<div class="init"><a href="/ymmarra/index.php?moduli=verbit&kirjain=n">N</a></div>
								<div class="init"><a href="/ymmarra/index.php?moduli=verbit&kirjain=o">O</a></div>
								<div class="init"><a href="/ymmarra/index.php?moduli=verbit&kirjain=p">P</a></div>
								<div class="init"><a href="/ymmarra/index.php?moduli=verbit&kirjain=r">R</a></div>
								<div class="init"><a href="/ymmarra/index.php?moduli=verbit&kirjain=s">S</a></div>
								<div class="init"><a href="/ymmarra/index.php?moduli=verbit&kirjain=t">T</a></div>
								<div class="init"><a href="/ymmarra/index.php?moduli=verbit&kirjain=u">U</a></div>
								<div class="init"><a href="/ymmarra/index.php?moduli=verbit&kirjain=v">V</a></div>
								<div class="init"><a href="/ymmarra/index.php?moduli=verbit&kirjain=y">Y</a></div>
								<div class="init"><a href="/ymmarra/index.php?moduli=verbit&kirjain=Ä">Ä</a></div>
						</div>					</div>
				</td>
				<td>
					<div id="main-content">
						<div id="path">
							<a href=".">Etusivu</a> &gt; <a href="/ymmarra/index.php?moduli=verbit&kirjain=T">T</a>						</div>
													<h1>TARKISTAA</h1>
						<table cellspacing="0" cellpadding="0" border="0">
							<tr>
								<td colspan="2" style="padding-bottom:10px;"><strong>Aktiivin indikatiivi</strong></td>
							</tr>
							<tr>
								<td><pre>PREESENS                   
minä      tarkistan        
sinä      tarkistat        
hän       tarkistaa        
me        tarkistamme      
te        tarkistatte      
he        tarkistavat      

PASSIIVI
          tarkistetaan     

IMPERFEKTI                 
         tarkistin         
         tarkistit         
         tarkisti          
         tarkistimme       
         tarkistitte       
         tarkistivat       

PASSIIVI
         tarkistettiin     

PERFEKTI
olen     tarkistanut       
olet     tarkistanut       
on       tarkistanut       
olemme   tarkistaneet      
olette   tarkistaneet      
ovat     tarkistaneet      

PASSIIVI
on       tarkistettu       

PLUSKVAMPERFEKTI
olin     tarkistanut       
olit     tarkistanut       
oli      tarkistanut       
olimme   tarkistaneet      
olitte   tarkistaneet      
olivat   tarkistaneet      

PASSIIVI
oli      tarkistettu       
</pre></td>
								<td>&nbsp;&nbsp;&nbsp;</td>
								<td><pre>       KIELTOMUOTO
       en        tarkista
       et        tarkista
       ei        tarkista
       emme      tarkista
       ette      tarkista
       eivät     tarkista


       ei        tarkisteta

   
       en        tarkistanut
       et        tarkistanut
       ei        tarkistanut
       emme      tarkistaneet
       ette      tarkistaneet
       eivät     tarkistaneet


       ei        tarkistettu


       en      ole tarkistanut
       et      ole tarkistanut
       ei      ole tarkistanut
       emme    ole tarkistaneet
       ette    ole tarkistaneet
       eivät   ole tarkistaneet


       ei      ole tarkistettu


       en    ollut  tarkistanut
       et    ollut  tarkistanut
       ei    ollut  tarkistanut
       emme  olleet tarkistaneet
       ette  olleet tarkistaneet
       eivät olleet tarkistaneet


       ei    ollut  tarkistettu
</pre></td>
							</tr>
						</table>
						<table cellspacing="0" cellpadding="0" border="0">
							<tr>
								<td colspan="2" style="padding-bottom:10px;"><strong>Aktiivin konditionaali</strong></td>
							</tr>
							<tr>
								<td><pre>PREESENS
minä     tarkistaisin      
sinä     tarkistaisit      
hän      tarkistaisi       
me       tarkistaisimme    
te       tarkistaisitte    
he       tarkistaisivat    

PASSIIVI
         tarkistettaisiin  

PERFEKTI
olisin   tarkistanut       
olisit   tarkistanut       
olisi    tarkistanut       
olisimme tarkistaneet      
olisitte tarkistaneet      
olisivat tarkistaneet      

PASSIIVI
olisi    tarkistettu       
</pre></td>
								<td>&nbsp;&nbsp;&nbsp;</td>
								<td><pre> 
       en          tarkistaisi
       et          tarkistaisi
       ei          tarkistaisi
       emme        tarkistaisi
       ette        tarkistaisi
       eivät       tarkistaisi


       ei          tarkistettaisi


       en olisi    tarkistanut
       et olisi    tarkistanut
       ei olisi    tarkistanut
       emme olisi  tarkistaneet
       ette olisi  tarkistaneet
       eivät olisi tarkistaneet


       ei olisi    tarkistettu
</pre></td>
							</tr>
						</table>
						<table cellspacing="0" cellpadding="0" border="0">
							<tr>
								<td colspan="2" style="padding-bottom:10px;"><strong>Aktiivin potentiaali</strong></td>
							</tr>
							<tr>
								<td><pre>PREESENS
minä     tarkistanen       
sinä     tarkistanet       
hän      tarkistanee       
me       tarkistanemme     
te       tarkistanette     
he       tarkistanevat     

PASSIIVI
         tarkistettaneen   

PERFEKTI
lienen   tarkistanut       
lienet   tarkistanut       
lienee   tarkistanut       
lienemme tarkistaneet      
lienette tarkistaneet      
lienevät tarkistaneet      

PASSIIVI
lienee   tarkistettu       
</pre></td>
								<td>&nbsp;&nbsp;&nbsp;</td>
								<td><pre> 
       en          tarkistane
       et          tarkistane
       ei          tarkistane
       emme        tarkistane
       ette        tarkistane
       eivät       tarkistane


       ei          tarkistettane


       en    liene tarkistanut
       et    liene tarkistanut
       ei    liene tarkistanut
       emme  liene tarkistaneet 
       ette  liene tarkistaneet
       eivät liene tarkistaneet


       ei    liene tarkistettu
</pre></td>
							</tr>
						</table>
						<table cellspacing="0" cellpadding="0" border="0">
							<tr>
								<td colspan="2" style="padding-bottom:10px;"><strong>Aktiivin imperatiivi</strong></td>
							</tr>
							<tr>
								<td><pre>PREESENS

(sinä)   tarkista          
(hän)    tarkistakoon      
(me)     tarkistakaamme    
(te)     tarkistakaa       
(he)     tarkistakoot      

PASSIIVI
         tarkistettakoon   

PERFEKTI

ole      tarkistanut       
olkoon   tarkistanut       
olkaamme tarkistaneet      
olkaa    tarkistaneet      
olkoot   tarkistaneet      

PASSIIVI

olkoon   tarkistettu       
</pre></td>
								<td>&nbsp;&nbsp;&nbsp;</td>
								<td><pre> 

       älä         tarkista
       älköön      tarkistako
       älkäämme    tarkistako
       älkää       tarkistako
       älkööt      tarkistako


       älköön      tarkistettako



       älä ole       tarkistanut
       älköön olko   tarkistanut
       älkäämme olko tarkistaneet
       älkää olko    tarkistaneet
       älkööt olko   tarkistaneet



       älköön olko   tarkistettu
</pre></td>
							</tr>
						</table>
						<table cellspacing="0" cellpadding="0" border="0">
							<tr>
								<td colspan="2" style="padding-bottom:10px;"><strong>Verbin nominaalimuodot</strong></td>
							</tr>
							<tr>
								<td><pre>I INFINITIIVI              

Lyhyempi muoto:            
         tarkistaa         

Pitempi muoto:             
         tarkistaakseni    
         tarkistaaksesi
         tarkistaakseen
         tarkistaaksemme
         tarkistaaksenne
         tarkistaakseen

III  INFINITIIVI           

inessiivi    tarkistamassa 
elatiivi     tarkistamasta 
illatiivi    tarkistamaan  
adessiivi    tarkistamalla
abessiivi    tarkistamatta 
instruktiivi tarkistaman   
                           
Passiivi
instruktiivi tarkistettaman 
                           
                           
</pre></td>
								<td>&nbsp;&nbsp;&nbsp;</td>
								<td><pre> II INFINITIIVI

 inessiivi    tarkistaessa
 instruktiivi tarkistaen

 Passiivi
 inessiivi    tarkistettaessa






   IV INFINITIIVI

    nominatiivi  tarkistaminen
    partitiivi   tarkistamista
     

    I PARTISIIPPI 
    aktiivi      tarkistava
    passiivi     tarkistettava

   II PARTISIIPPI 
    aktiivi      tarkistanut
    passiivi     tarkistettu
</pre></td>
							</tr>
						</table>

					</div>
				</td>
			</tr></table>		</div>
		<div id="footer"><a href="http://www.oph.fi/"><img src="i/oph_logo_ymmarrasuomea.gif" width="157" height="35" alt="OPH" /></a></div>
	</div>
</body>
</html>
